<?xml version='1.0' encoding='utf-8'?>
<verb default="athchnuchair" disambig="">
  <verbalNoun default="athchnuchairt" />
  <verbalAdjective default="athchnuchartha" />
  <tenseForm default="athchnuchair" tense="Past" dependency="Indep" person="Base" />
  <tenseForm default="athchnuchraíomar" tense="Past" dependency="Indep" person="Pl1" />
  <tenseForm default="athchnuchraíodar" tense="Past" dependency="Indep" person="Pl3" />
  <tenseForm default="athchnuchraíodh" tense="Past" dependency="Indep" person="Auto" />
  <tenseForm default="athchnuchair" tense="Past" dependency="Dep" person="Base" />
  <tenseForm default="athchnuchraíomar" tense="Past" dependency="Dep" person="Pl1" />
  <tenseForm default="athchnuchraíodar" tense="Past" dependency="Dep" person="Pl3" />
  <tenseForm default="athchnuchraíodh" tense="Past" dependency="Dep" person="Auto" />
  <tenseForm default="athchnuchraíodh" tense="PastCont" dependency="Indep" person="Base" />
  <tenseForm default="athchnuchraínn" tense="PastCont" dependency="Indep" person="Sg1" />
  <tenseForm default="athchnuchraíteá" tense="PastCont" dependency="Indep" person="Sg2" />
  <tenseForm default="athchnuchraímis" tense="PastCont" dependency="Indep" person="Pl1" />
  <tenseForm default="athchnuchraídís" tense="PastCont" dependency="Indep" person="Pl3" />
  <tenseForm default="athchnuchraítí" tense="PastCont" dependency="Indep" person="Auto" />
  <tenseForm default="athchnuchraíodh" tense="PastCont" dependency="Dep" person="Base" />
  <tenseForm default="athchnuchraínn" tense="PastCont" dependency="Dep" person="Sg1" />
  <tenseForm default="athchnuchraíteá" tense="PastCont" dependency="Dep" person="Sg2" />
  <tenseForm default="athchnuchraímis" tense="PastCont" dependency="Dep" person="Pl1" />
  <tenseForm default="athchnuchraídís" tense="PastCont" dependency="Dep" person="Pl3" />
  <tenseForm default="athchnuchraítí" tense="PastCont" dependency="Dep" person="Auto" />
  <tenseForm default="athchnuchraíonn" tense="PresCont" dependency="Indep" person="Base" />
  <tenseForm default="athchnuchraím" tense="PresCont" dependency="Indep" person="Sg1" />
  <tenseForm default="athchnuchraímid" tense="PresCont" dependency="Indep" person="Pl1" />
  <tenseForm default="athchnuchraítear" tense="PresCont" dependency="Indep" person="Auto" />
  <tenseForm default="athchnuchraíonn" tense="PresCont" dependency="Dep" person="Base" />
  <tenseForm default="athchnuchraím" tense="PresCont" dependency="Dep" person="Sg1" />
  <tenseForm default="athchnuchraímid" tense="PresCont" dependency="Dep" person="Pl1" />
  <tenseForm default="athchnuchraítear" tense="PresCont" dependency="Dep" person="Auto" />
  <tenseForm default="athchnuchróidh" tense="Fut" dependency="Indep" person="Base" />
  <tenseForm default="athchnuchróimid" tense="Fut" dependency="Indep" person="Pl1" />
  <tenseForm default="athchnuchrófar" tense="Fut" dependency="Indep" person="Auto" />
  <tenseForm default="athchnuchróidh" tense="Fut" dependency="Dep" person="Base" />
  <tenseForm default="athchnuchróimid" tense="Fut" dependency="Dep" person="Pl1" />
  <tenseForm default="athchnuchrófar" tense="Fut" dependency="Dep" person="Auto" />
  <tenseForm default="athchnuchródh" tense="Cond" dependency="Indep" person="Base" />
  <tenseForm default="athchnuchróinn" tense="Cond" dependency="Indep" person="Sg1" />
  <tenseForm default="athchnuchrófá" tense="Cond" dependency="Indep" person="Sg2" />
  <tenseForm default="athchnuchróimis" tense="Cond" dependency="Indep" person="Pl1" />
  <tenseForm default="athchnuchróidís" tense="Cond" dependency="Indep" person="Pl3" />
  <tenseForm default="athchnuchrófaí" tense="Cond" dependency="Indep" person="Auto" />
  <tenseForm default="athchnuchródh" tense="Cond" dependency="Dep" person="Base" />
  <tenseForm default="athchnuchróinn" tense="Cond" dependency="Dep" person="Sg1" />
  <tenseForm default="athchnuchrófá" tense="Cond" dependency="Dep" person="Sg2" />
  <tenseForm default="athchnuchróimis" tense="Cond" dependency="Dep" person="Pl1" />
  <tenseForm default="athchnuchróidís" tense="Cond" dependency="Dep" person="Pl3" />
  <tenseForm default="athchnuchrófaí" tense="Cond" dependency="Dep" person="Auto" />
  <moodForm default="athchnuchraíodh" mood="Imper" person="Base" />
  <moodForm default="athchnuchraím" mood="Imper" person="Sg1" />
  <moodForm default="athchnuchair" mood="Imper" person="Sg2" />
  <moodForm default="athchnuchraímis" mood="Imper" person="Pl1" />
  <moodForm default="athchnuchraígí" mood="Imper" person="Pl2" />
  <moodForm default="athchnuchraídís" mood="Imper" person="Pl3" />
  <moodForm default="athchnuchraítear" mood="Imper" person="Auto" />
  <moodForm default="athchnuchraí" mood="Subj" person="Base" />
  <moodForm default="athchnuchraímid" mood="Subj" person="Pl1" />
  <moodForm default="athchnuchraítear" mood="Subj" person="Auto" />
</verb>
